臺灣嘉義地方法院刑事判決　　　　　　　　94年度訴字第55號
公　訴　人　臺灣嘉義地方法院檢察署檢察官
被　　　告　甲○○　男　26歲.
上列被告因違反毒品危害防制條例案件，經檢察官提起公訴（94
年度毒偵字第 8號）及移送併案審理（94年度毒偵字第25號），
本院合議庭裁定由受命法官以簡式程序進行審理，判決如下：
    主  文
甲○○連續施用第一級毒品，處有期徒刑拾月；又連續施用第二
級毒品，處有期徒刑伍月。應執行有期徒刑壹年貳月。
    事  實
一、甲○○前於民國90年間因施用毒品案件，經臺灣雲林地方法
    院以90年度毒聲字第 396號裁定送觀察勒戒後，認有繼續施
    用毒品傾向，經該院以90年度毒聲字第 539號裁定送強制戒
    治，刑事部分並經檢察官以90年度毒偵字第 474號案件聲請
    簡易判決處刑，經臺灣雲林地方法院斗六簡易庭於90年 7月
    19日，以90年度六簡字第173號刑事簡易判決判處有期徒刑1
    年，緩刑 5年，緩刑期間付保護管束確定。嗣後臺灣雲林地
    方法院以91年度毒聲字第33號裁定甲○○停止戒治，所餘戒
    治期間付保護管束，於91年 1月31日停止戒治出所。惟於停
    止戒治期間甲○○復因施用毒品案件而違反保護管束應遵守
    事項情節重大，經該院裁定撤銷停止戒治，再令入戒治處所
    強制戒治，迄91年 7月30日執行強制戒治期滿；而上開停止
    戒治期間施用毒品案件之刑事部分，並經臺灣雲林地方法院
    於91年 8月5日以91年度訴字第138號判決判處有期徒刑10月
    確定，並撤銷上開緩刑。而另甲○○復於91年間又因犯搶奪
    罪，經臺灣雲林地方法院於91年11月17日以91年度訴字第19
    1號判決判處有期徒刑1年 2月確定；上開兩案定應執行刑有
    期徒刑1年10月，並於執行上開經撤銷緩刑之有期徒刑1年後
    接續執行，於93年 5月27日縮短刑期假釋出監並交付保護管
    束，現尚在假釋期間（縮刑期滿日期為94年4月3日）。
二、詎甲○○仍不知悛悔，於距上開強制戒治期滿執行完畢 5年
    內，另基於施用第一級毒品之概括犯意，自93年 6月上旬某
    日起至同年9月29日凌晨5時許止之期間內，在其位於雲林縣
    斗南鎮○○路54巷32號住處內、雲林縣虎尾鎮○路段旁之贓
    車上、雲林縣大埤鄉○○路○段「合歡汽車旅館」108號房內
    及雲林縣某汽車旅館內等處，以每2天施用1次之頻率，連續
    施用海洛因多次；又另基於施用第二級毒品之概括犯意，於
    上揭期間內，在上開處所，以每2至3週施用 1次之頻率，連
    續施用甲基安非他命多次。嗣於93年 8月25日12時40分許，
    在雲林縣大埤鄉○○路○段「合歡汽車旅館」108號房內，為
    警查獲，並於同日14時許，得甲○○同意採其尿液送驗，其
    結果呈嗎啡陽性及甲基安非他命陽性反應。又甲○○因另涉
    犯強盜案件復為警於同年 9月29日20時許，持拘票在雲林縣
    斗南鎮○○里○○路54巷32號拘獲甲○○，並於93年 9月30
    日凌晨 3時30分許，得甲○○同意採其尿液送驗，結果亦呈
    嗎啡陽性及甲基安非他命陽性反應，始查知上情。
三、案經嘉義縣警察局移送臺灣嘉義地方院檢察署檢察官偵查起
    訴及移送併案審理。
    理  由
一、訊據被告甲○○對於上開犯罪事實均坦承不諱（見本院卷第
    70頁、第90頁）；參以於93年8月25日14時許及同年9月30日
    凌晨 3時30分許，得被告同意採尿送驗，其結果均確呈嗎啡
    陽性（按施用海洛因後，經人體之水解代謝作用，會呈嗎啡
    陽性反應）及甲基安非他命陽性反應等情，亦有嘉義縣衛生
    局煙毒尿液檢驗單及代號與姓名對照表各1紙（見嘉義縣警
    察局警卷第4頁、第5頁；），以及雲林縣衛生局煙毒尿液檢
    驗成績書（見93年度毒偵字第1137號偵查卷第18頁）、尿液
    ）、長榮大學毒物研究中心尿液鑑驗報告（見93年度毒偵字
    第1137號偵查卷第24頁）各乙份在卷可稽，均足資擔保被告
    於本院審理時所為之上開任意性自白具有相當程度之真實性
    ，而得使本院確信被告前述自白之犯罪事實確屬真實，自應
    堪採信。又被告前於90年間因施用毒品案件，經臺灣雲林地
    方法院以90年度毒聲字第 396號裁定送觀察勒戒後，認有繼
    續施用毒品傾向，經該院以90年度毒聲字第 539號裁定送強
    制戒治，刑事部分並經檢察官以90年度毒偵字第 474號案件
    聲請簡易判決處刑，經臺灣雲林地方法院斗六簡易庭於90年
    7月19日，以90年度六簡字第173號刑事簡易判決判處有期徒
    刑1年，緩刑5年，緩刑期間付保護管束確定。嗣後臺灣雲林
    地方法院以91年度毒聲字第33號裁定被告停止戒治，所餘戒
    治期間付保護管束，於91年 1月31日停止戒治出所。惟被告
    於停止戒治期間復因施用毒品案件而違反保護管束應遵守事
    項情節重大，經該院裁定撤銷停止戒治，再令入戒治處所強
    制戒治，迄91年 7月30日執行強制戒治期滿等情，有臺灣高
    等法院被告施用毒品紀錄表、在監
    院被告全國前案紀錄表各乙份附卷可佐。是被告於強制戒治
    執行完畢釋放後 5年內再犯施用海洛因及安非他命毒品之犯
    行，洵堪認定，應依法論科。
二、按海洛因、甲基安非他命分別屬毒品危害防制條例所定之第
    一級、第二級毒品，此觀該條例第2條第2項第1款、第2款自
    明。故核被告甲○○所為，係犯毒品危害防制條例第10條第
    1項、第2項之施用第一級、第二級毒品罪；其施用前、後持
    有海洛因、甲基安非他命之低度行為，為施用之高度行為所
    吸收，均不另論罪。再被告上揭多次施用海洛因、甲基安非
    他命之行為，時間緊接，且觸犯犯罪構成要件相同之罪名，
    顯係基於概括犯意反覆為之，均應依連續犯規定論以一罪，
    並各加重其刑。而被告所犯上開二罪，罪名互異，犯意各別
    ，應分論併罰。爰審酌被告前曾犯竊盜、搶奪及強盜案件之
    素行，且曾因施用毒品而經觀察、勒戒及強制戒治程序，竟
    未思悔改，顯然缺乏禁絕毒害決心，與被告施用毒品之頻率
    、次數，以及施用毒品犯行係屬戕害自身健康之行為，尚未
    危害他人，且被告於本院審理中尚能坦承犯行，態度尚稱良
    好等一切情狀，分別量處如主文所示之刑，並定其應執行之
    刑（按數罪併罰中之一罪，依刑法規定得易科罰金，若因與
    不得易科之他罪併合處罰結果而不得易科罰金時，原得易科
    部分所處之刑，自亦無庸為易科折算標準之記載，司法院大
    法官議決釋字第144號解釋及最高法院83年度臺抗字第133號
    裁定參照），以資懲儆。
據上論斷，應依刑事訴訟法第273條之1第 1項、第299條第1項前
段，毒品危害防制條例第10條第1項、第2項，刑法第11條、第56
條、第51條第5款，判決如主文。
本案經檢察官陳鈴香到庭執行職務
中　　華　　民　　國　　94　　年　　3　　月　　31　　 日
                  刑事第四庭    法　官  曾  宏  揚
上列正本證明與原本無異。
如不服本判決，應於判決送達後10日內向本院提出上訴狀（應附
繕本）。告訴人或被害人如對於本判決不服者，應具備理由請求
檢察官上訴，其上訴期間之計算係以檢察官收受判決正本之日期
為準。
中　　華　　民　　國　　94　　年　　3　　月　　31　　 日
                                書記官  陳  慶  昀
附錄論罪科刑法條：
毒品危害防制條例第10條
施用第一級毒品者，處六月以上五年以下有期徒刑。
施用第二級毒品者，處三年以下有期徒刑。
